# GUSTAVO SCARMAGNAN

## **Contato**

#### Telefone:

(11) 98725-3358

#### **Email:**

guscarmagnan@gmail.com

#### **Endereço:**

Taboão da Serra, São Paulo

## Formação

## **Engenharia de Produção** Universidade São Judas, São

Paulo, SP.

## Analise e Desenvolvimento de Sistemas

Faculdades Metropolitanas Unidas, FMU, São Paulo.

## **Habilidades**

- HTML
- CSS
- JavaScript

## **Idiomas**

- Português Nativo
- Inglês Avançado

## **Portfolio**

https://gustavoscarmagnan.gi thub.io/Portfolio/

### Resumo

Desenvolvedor Front-End trabalhando com HTML/CSS, JavaScript para entregar uma experiência excepcional ao cliente, adepto a contribuir em um ambiente de trabalho colaborativo. Apaixonado em aprender e desenvolver, e com um desejo de aplicar essas habilidades para enfrentar problemas mais complexos e continuar encontrando caminhos para maximizar a eficiência do usuário.

## **Experiencia Profissional**

2018 - 2019

### Analista de Suporte Jr. CTIS Tecnologia SA, Nov 2018 - Mar 2019

Responsável por realizar o suporte em problemas apresentados nos aparelhos de informática e nos servidores de instituições como Policia civil, Policia Rodoviária e Hospitais.

#### 2023

## Estágiario Engenharia de produção AMC - Serviços educacionais LTDA, 2023 -Dez 2023

Pesquisa e estudos sobre o que o mercado exige dos profissionais da área, Prospecção de parcerias com possibilidades de extensão das práticas em ambientes externos ou internos.

#### Cursos

#### Programação em Python.

Prime Cursos, Abril 2018 50hrs

## MASP/8D - Metodologia de analise e solução de problemas.

Treinamentos A3, Abril 2023 10hrs